Inventaris van het Archief van de Thesaurieren Ordinaris
Stadsarchief Amsterdam
- Archief gevormd vóór 1808, 1
  - Stukken betreffende bijzondere onderwerpen, 1.2
    - Uitvoering van de taak, 1.2.2
      - Beheer van stadsbezittingen, 1.2.2.3
        - Onroerende goederen, 1.2.2.3.1
          - Algemeen, 1.2.2.3.1.1
            - Kaartboek A. Getekend door landmeter Cornelis Danckertsz de Rij in opdracht van het stadsbestuur., ca. 1639 - 1669; vb; 1 band, 32 losse bladen
              - Kaart 16 van Kaartboek A, afkomstig uit het archief van Thesaurieren Ordinaris (toegangsnummer 5039/531) met vijfentwintig percelen stadsland waarvan er twee, gelegen voorbij de Stoppelaarsbrug (Stokkelaarsbrug), gelokaliseerd zijn op de oostelijke en drieëntwintig op de westelijke oever van de (Rycke) Waver. Gemeten en getekend door Cornelis Dankerts de Rij. Schaal ca. 1:1.650. De afmetingen van de percelen in stedelijk bezit staan vermeld. Enkele namen van eigenaren van belendende percelen worden genoemd. De genoemde twee percelen vielen onder de jurisdictie van Botshol, de andere drieëntwintig onder die van Ouderkerk. De weren ten westen van de Waver werden vanouds 'Willem Truyen Landt' en 'Callen Landt' genoemd. Dwars hier doorheen werd in 1639 een nieuwe wetering gegraven. Oriëntatie: zuidzuidwest boven., 19 Okt 1639 - 1640; 1169; 1 blad
              - Kaart 17 van Kaartboek A, afkomstig uit het archief van Thesaurieren Ordinaris (toegangsnummer 5039/531) met drie percelen stadsland gelegen tussen Volendam en Edam. Gemeten en getekend door Cornelis Dankerts de Rij. Schaal ca. 1:2.400. De kaart vermeldt in de rechterbovenhoek f. 24 (= folio 24). De afmetingen van de percelen in stedelijk bezit staan vermeld. Meerdere namen van eigenaren van belendende percelen worden genoemd. Oriëntatie: noordoost boven., 24 Jul 1643; 1170; 1 blad
              - Kaart 18 van Kaartboek A, afkomstig uit het archief van Thesaurieren Ordinaris (toegangsnummer 5039/531) met drie percelen stadsland gelegen op de zuidelijke IJ-oever ter hoogte van de Spaarndammerdijk, aangeduid met 'De Heyningh omtren Het Huys ter Hart bij Haffweegen' (= Huis ter Hart bij Halfweg) en 'De Buyten Heyningh'. Gemeten en getekend door Cornelis Dankerts de Rij. Schaal ca. 1:1.650. Oriëntatie: zuidwest boven. De kaart vermeldt in de rechterbovenhoek f. 26 (= folio 26). De afmetingen van de percelen in stedelijk bezit staan vermeld. Meerdere namen van eigenaren van belendende percelen worden genoemd. Met twee gedrukte, uitgeknipte en opgeplakte windrozen. Met een inzetkaart van het eiland Ruigoord met één perceel stadsland. Schaal ca. 1:800. Oriëntatie: zuidzuidwest boven., 1648; 1171; 1 blad
              - Kaart 19 van Kaartboek A, afkomstig uit het archief van Thesaurieren Ordinaris (toegangsnummer 5039/531) met twee percelen stadsland gelegen tussen het Karnemelkse Gat en de Amstelveense- of Veendijk, direct ten noorden van de nieuwe kade van de Buitenveldertse Buitendijkse Polder. Gemeten en getekend door Cornelis Dankerts de Rij. Het afgebeelde land viel onder de jurisdictie van Amstelveen en werd op 23 februari 1645 door de stad gekocht van Wigger Jansz van der Wolff. De afmetingen van de percelen in stedelijk bezit staan vermeld. De namen van eigenaren van belendende percelen worden genoemd. Orientatie: zuid boven., 23 Feb 1645; 1172; 1 blad
              - Kaart 20 van kaartboek A, afkomstig uit het archief van Thesaurieren Ordinaris (toegangsnummer 5039/531) met twee percelen stadsland gelegen in Amstelveen aan de Amstelveenseweg ten westen van de kerk en achter het stadhuis waar de schout woont. Gemeten en getekend door Cornelis Dankerts de Rij. Schaal 1:1.300. Samengesteld in opdracht van het stadsbestuur. De kaart vermeldt in de rechterbovenhoek f. 27 (= folio 27). De afmetingen van de percelen in stedelijk bezit staan vermeld. Orientatie: zuid boven., 12 Okt 1640; 1173; 1 blad
              - Kaart 21 van Kaartboek A, afkomstig uit het archief van Thesaurieren Ordinaris (toegangsnummer 5039/531) met drie weren stadsland grenzend aan de oevers van de Amstel. Gemeten en getekend door Cornelis Dankerts de Rij. Ingetekend staan twee weren op de oostoever die doorlopen tot aan de Wetering: een weer met zes kavels en gelegen ten noorden van de Speel- en Warmoestuinen aan het Spiegelpad (volgens het register van het kaartboek: Pauwentuin), getekend op schaal ca. 1:1.700 en één weer met vijftien kavels dat hier iets zuidelijk van ligt en getekend werd op een schaal van ca. 1:2.400. Aan de westzijde van de Amstel werd één weer met zes percelen getekend op een schaal van ca. 1:2.400. Dit strekt zich uit tot de Poldermolen aan de ringsloot van de Watergraafsmeer. Het viel onder de jurisdictie van Ouderkerk in de Duivendrechtsepolder. De afmetingen van de percelen in stedelijk bezit staan vermeld. Orientatie van alle weren: zuid boven., 1641; 1174; 1 blad
              - Kaart 22 van Kaartboek A, afkomstig uit het archief van Thesaurieren Ordinaris (toegangsnummer 5039/531) het bovenste deel met zestien percelen stadsland gelegen ten oosten van de Boerenwetering. Gemeten en getekend door Cornelis Dankerts de Rij. Het bovenste deel toont zes percelen gelegen achter de tuin van hofstede Borssenbrug in de Buitenveldertse Polder, gemeten op 23 augustus 1653. Het onderste deel toont tien percelen gelegen ten noorden van, maar grenzend aan, het Otterspad, gemeten op 5 juli 1653. Schaal ca. 1:1.300. Een 3-tal percelen naast het Otterspad is genaamd Katten Elleboog. De afmetingen van de percelen in stedelijk bezit staan vermeld.. Orientatie beide kaarten: zuidzuidoost boven., 5 Jul 1653 - 23 Aug 1653; 1175; 1 blad
              - Kaart 23 van Kaartboek A, afkomstig uit het archief van Thesaurieren Ordinaris (toegangsnummer 5039/531) van de Stadsbraak (Stadts Braeck) en haar oevers, gelegen ten zuiden van de Diemerdijk nabij het voormalige dorp Outersdorp. Gemeten en getekend door Cornelis Dankerts de Rij. Schaal ca. 1:1.350. De kaart vermeldt in de rechterbovenhoek 30 (= folio 30). De afmetingen van de percelen in stedelijk bezit op de oever van de Braak en de 100 gaardenpaal staan ingetekend. De namen van eigenaren van belendende percelen worden genoemd. Orientatie: zuid boven., 1649; 1176; 1 blad
              - Kaart 24 van Kaartboek A, afkomstig uit het archief van Thesaurieren Ordinaris (toegangsnummer 5039/531) met het Nieuwe Diep tussen de Ringsloot van het Diemermeer en de Zeedijk, op de kaart Hooge bepaalde Zeedijk genoemd, bij Jaap Hannes. Het is onbekend wie de kaart tekende. Schaal ca. 1:1.700. Niet gedateerd. Aan de Ringsloot ligt enig stadsrietland genaamd de Vrouwway. Orientatie: zuid boven. Kaart 25 van Kaartboek A, afkomstig uit het archief van Thesaurieren Ordinaris (toegangsnummer 5039/531),(verso van kaart 24) met van stadskavels gelegen aan de Vecht langs de Hollandse kade, hier Nigtevegterkade genoemd en gekocht in 1653 en van een perceel gelegen langs de Abcouderkade, hier genoemd 't Leen Landt. Gemeten en getekend door Cornelis Danckerts de Rij. Schaal ca. 1:1.700. De kaart vermeldt dat hij op 12 en 13 juni 1653 getekend werd. Het kavel in de rechterbenedenhoek genaamd 't Dam land en gelegen ten westen van de Abcouderkade en zich uitstrekkende tot aan het Gein, echter niet geheel ingetekend, werd in 1656 door de stad aangekocht. De namen van eigenaren van belendende percelen worden op kaart 24 genoemd. Orientatie: zuidwest boven. De kaarten vermelden in de rechterbovenhoek nummer 31 (= kaart 24), respectievelijk 32 (= kaart 25). De afmetingen van de percelen in stedelijk bezit staan ingetekend., 12 Jun 1653 - 1656; 1177; 1 blad met 1 kaart op de voor- en 1 kaart op de achterzijde
              - Kaart 26 van Kaartboek A, afkomstig uit het archief van Thesaurieren Ordinaris (toegangsnummer 5039/531) met stadslanden gelegen in de Over Amstelse Polder en omsloten door de Sint Antonisdijk (Hooge Diemerdyck), de oever van het Nieuwe Diep en de ringsloot van de Diemermeer. Gemeten en getekend door Cornelis Dankerts de Rij. Schaal ca. 1:2.000. De kaart vermeldt in de rechterbovenhoek 32A (= folio 32A). De afmetingen van de percelen in stedelijk bezit staan ingetekend. De namen van verschillende eigenaren van belendende percelen worden genoemd. In dit gebied werd in 1714 de Joodse begraafplaats Zeeburg geopend. Orientatie: zuid boven., 1656; 1178; 1 blad
              - Kaart 27 van Kaartboek A, afkomstig uit het archief van Thesaurieren Ordinaris (toegangsnummer 5039/531) met de stadslanden gelegen aan weerszijden van de Oeterwalerweg in de Over Amstelse Polder grenzend aan de Sint-Antonisdijk (De Hoogen seedyck). Gemeten en getekend door Cornelis Dankerts de Rij. Schaal ca. 1:1.300. Ingetekend staat de Stadts Braeck, die ontstond na de dijkdoorbraak in 1651. Een gedeelte van het gebied ten westen van de Oetewalerweg werd in 1662 vergraven ten behoeve van de vierde uitleg van de stad. Vermeld staat dat enkele percelen in 1655 aangekocht werden, onder andere van de erfgenamen van burgemeester Andries Bicker, die in 1652 overleed. De afmetingen van de veertien percelen in stedelijk bezit worden vermeld. De namen van verschillende eigenaren van belendende percelen worden genoemd. Met een gedrukte, uitgeknipte, opgeplakte windroos. Orientatie: noordnoordwest boven., 1656; 1179; 1 blad
              - Kaart 28 van Kaartboek A, afkomstig uit het archief van Thesaurieren Ordinaris (toegangsnummer 5039/531)met percelen in stedelijk bezit gelegen op de oostelijke Amsteloever, tussen het Runmolenpad en de Nieuwe Houtgracht. Gemeten en getekend door Cornelis Dankerts de Rij. Schaal ca. 1:1.100. Onder andere staat de nieuwe Stadstimmertuin (vlakbij theater Carré) ingetekend. De afmetingen van de percelen in stedelijk bezit staan ingetekend. Vermeld staat dat twee percelen in 1655 aangekocht werden. Enkele namen van eigenaren van belendende percelen worden genoemd. Orientatie: noordnoordwest boven., 1656; 1180; 1 blad
              - Kaart 29 van Kaartboek A, afkomstig uit het archief van Thesaurieren Ordinaris (toegangsnummer 5039/531) met drie weren in stedelijk bezit gelegen in de Buitenveldertsepolder tussen de Boerenwetering en de Schinkel, alsmede één weer, gelegen tussen de Stadsgracht, het Regulierspad, het Walenpad en de Boerenwetering. Gemeten en getekend door Cornelis Dankerts de Rij. Schaal ca. 1:2.000. Ingetekend staan onder andere een deel van de Ossenmarkt en het Reguliershof. De kaart vermeldt in de rechterbovenhoek het getal 37 (= folio 37). De afmetingen van de percelen in stedelijk bezit staan ingetekend. Enkele namen van eigenaren van belendende percelen worden genoemd. Orientatie: zuidzuidoost boven., 1641; 1181; 1 blad
              - Kaart 30 van Kaartboek A, afkomstig uit het archief van Thesaurieren Ordinaris (toegangsnummer 5039/531) met landen gelegen ten westen van de Kostverlorenvaart ter weerzijde van de Haarlemmervaart. Gemeten en getekend door de landmeter B. van Groendijck. Schaal ca 1:2.800. Door de nieuwe 100-gaardenlijn vielen een aantal percelen land onder de jurisdictie van zowel Amsterdam als van Sloten met alle problemen van dien. Door een juridische verkaveling is een oplossing gevonden. De kaart werd ondertekend door stadssecretaris C. de Vries. De 100-gaardenlijn staat ingetekend. Zonder twijfel werd de kaart pas later (in of na 1669) aan het kaartboek toegevoegd. De namen van eigenaren van de meeste percelen worden genoemd. Orientatie: west boven., 1182; 1 blad
              - Kaart 31 van Kaartboek A, afkomstig uit het archief van Thesaurieren Ordinaris (toegangsnummer 5039/531) met het gebied tussen Kostverlorenwetering en Singelgracht ter hoogte van de bolwerken Karthuizers, Slotermeer en Rijkeroord. Anoniem, maar toe te schrijven aan Cornelis Dankerts de Rij. Schaal ca. 1:1.350. Ingetekend staan enige tientallen molens in het gebied. Links op kaart staat een kavel ingetekend dat van Joffer Wendel (Wendela) de Graeff was, maar dat op 11 januari 1649 door de Stad aangekocht werd. Zij was door vererving in 1638 in bezit van het perceel gekomen. De afmetingen van de percelen in stedelijk bezit staan ingetekend. Enkele namen van eigenaren van belendende percelen worden genoemd. In de linkerbenedenhoek werd een deel van het blad, mogelijk ook van het kaartbeeld, afgesneden. Orientatie: west boven., ca. 1639 - 1649; 1183; 1 blad
              - Kaart 32 van Kaartboek A, afkomstig uit het archief van Thesaurieren Ordinaris (toegangsnummer 5039/531) van het gebied tussen Kostverlorenwetering en Singelgracht ter hoogte van de bolwerken Karthuizers, Slotermeer en Rijkeroord. Gemeten en getekend door Cornelis Dankerts de Rij. Schaal ca. 1:1.350. Ingetekend staan enige tientallen molens. Links op kaart staat een kavel ingetekend dat eigendom is van Joffer Wendel (Wendela) de Graeff, maar dat op 11 januari 1649 door de stad aangekocht zou worden (vergelijk met de kaart beschreven onder nummer 50039/1183). Ingetekend staan ook de Bullebaksluis en de Raambrug. De afmetingen van de percelen in stedelijk bezit staan ingetekend. Enkele namen van eigenaren van belendende percelen worden genoemd. Orientatie: west boven., 1648; 1184; 1 blad
              - Kaart 33 van Kaartboek A, afkomstig uit het archief van Thesaurieren Ordinaris (toegangsnummer 5039/531) van het Quakerspad met aanliggende molens en erven. Gementen en getekend door Maurits Walraven. Schaal ca. 1:250. Naar aanleiding van een verzoek van Casparus Casteleijn als eigenaar van de zaagmolen de Beijkerk op order van de Thesaurie vervaardigd. Orientatie: zuidzuidoost boven., 1734; 1185; 2 bladen
              - Kaart 34 van Kaartboek A, afkomstig uit het archief van Thesaurieren Ordinaris (toegangsnummer 5039/531) met stadslanden en molenwerven ten westen van de Singelgracht tussen de Haarlemmerpoort en de Bullebaksluis. Anoniem. Schaal ca. 1:2.000. Vermeld staat dat enkele percelen door de stad verworven zijn van de particuliere eigenaren Jan Pietersz. Aerts (in 1648), Wendel de Graeff (in 1649), Gillis en Martsz Deijman., Jan Willemsz. Pars en Andries Dircksz van Sanen. Van de tientallen ingetekende molens zijn de namen vermeld. De afmetingen van de percelen in stedelijk bezit zijn ingetekend. Enkele namen van eigenaren van belendende percelen worden genoemd. Orientatie: west boven., 1649 - 1650; 1186; 1 blad
            - Kaartboek E. Getekend door de landmeters Cornelis Koel, Jacob Bosch, Cornelis Danckertsz de Rij, B. van Groendijck, Johannes Brandtlight en Johannes Leupenius in opdracht van het stadsbestuur. Enkele kaarten werden van annotaties voorzien door stadssecretaris C. de Vries., 1661 - 1699; vb; 1 band, 37 losse bladen
              - De band van Kaartboek E. Getekend door de landmeters Cornelis Koel, Jacob Bosch, Cornelis Danckertsz de Rij, B. van Groendijck en Johannes Brandtlight in opdracht van het stadsbestuur. Enkele kaarten werden van annotaties voorzien door stadssecretaris C. de Vries. In de periode 1980-1982 werden de 37 kaarten die in het kaartboek opgenomen waren, uit de band verwijderd en gerestaureerd. Ze werden niet teruggeplaatst en afzonderlijk geborgen. In de band werd een nieuw boekblok geplaatst., 1661 - 1699; 532; 1 band
              - Plattegrond van Amsterdam met in wit het gebied dat bij de vierde uitleg binnen de stad gaat komen. Schaal 1:7.250. Uitgegeven door Nicolaes Visscher I. Met intekening van de te verplaatsen koren- en industriemolens op ondermeer de bolwerken, conform resolutie van 5 maart 1664. Aan de bovenzijde is door de titel heen een strook opgeplakt waarop de verlengde Heilige Weg ingetekend staat. Het is de 1e kaart in Kaartboek E van het archief van Thesaurieren Ordinaris (toegangsnummer 5039/532). Oriëntatie: zuidzuidwest boven., 1661 - 1664; 1119; 1 blad
              - Kaart met intekening van twaalf molens met de namen van de huurders per 14 april 1661 op drie stroken land ten zuiden van het Jan Hansenpad buiten de Raampoort. Metingen door Johannes Brandtlight en getekend door Cornelis Dankerts de Rij. Schaal ca. 1:3.700. Aan de stadszijde werd een strook geplakt met een aangepaste topografie. Het is de 2e kaart in Kaartboek E van het archief van Thesaurieren Ordinaris (toegangsnummer 5039/532). Oriëntatie: zuid boven., 1120; 1 blad, deels overplakt
              - Kaart van de Stadsrietlanden met intekening van een werf met elf (zaag)molens en vijf lege percelen. Schaal ca 1:2.500. Volgens een toelichting is molen nr.3 per mei 1663 verhuurd aan Jan Dircksz Romeijn. In de legenda rechtsboven is deze naam weer doorgehaald en vervangen door Claes Cornelis en Jan Jacobsen. Oriëntatie: noord boven. Het is de 3e kaart in Kaartboek E van het archief van Thesaurieren Ordinaris (toegangsnummer 5039/532)., 1 Mei 1663; 1121; 1 blad
              - Ontwerptekening van twee molenwoningen onder één kap met een gang in het midden en de positie van een molen op een bolwerk, getekend door Cornelis Dankerts de Rij. Schaal ca. 1: 320. Het ontwerp werd ondertekend door stadssecretaris C. de Vries. Het is de 4e kaart in Kaartboek E van het archief van Thesaurieren Ordinaris (toegangsnummer 5039/532)., 10 Aug 1662; 1122; 1 blad
              - Kaart van Vlooienburg. Anoniem. Schaal ca. 1:650. Ingetekend staan 23 erven met breedte afmeting en het Diakonie Weeshuis, gebouwd in 1656-1657 aan 'de Straat'.(Zwanenburgerstraat). Het is de 5e kaart in Kaartboek E van het archief van Thesaurieren Ordinaris (toegangsnummer 5039/532). Oriëntatie: zuidzuidoost boven, 1662 - 1662; 1123; 1 blad
              - Ontwerptekening van twee lakenwoningen onder één kap met werkplaats en een plattegrond van drie lakenramen met afmetingen in Amsterdamse Roeden. Getekend door Cornelis Dankerts de Rij. Schaal ca. 1:90 (bouwtekening woning). Schaal ca. 1:450 (lakenramen). Het ontwerp werd ondertekend door stadssecretaris C. de Vries. Het is de 6e kaart in Kaartboek E van het archief van Thesaurieren Ordinaris (toegangsnummer 5039/532). Op de achterzijde van dit blad werd de 7e kaart van het kaartboek geplakt. Dit is een ontwerptekening van een enkel en en een dubbel lakenraam met behuizing. Schaal ca. 1:350. Ook dit ontwerp werd ondertekend door stadssecretaris C. de Vries., 1663; 1124; 1 blad
              - Ontweptekening van een een dubbel blekershuis, alsmede een plattegrond van een bleekveld met positionering van het bleekhuis. Getekend door Cornelis Dankerts de Rij. Schaal blekershuis ca. 1:60, schaal bleekveld ca. 1:180. Het ontwerp werd ondertekend door stadssecretaris C. de Vries. Het is de 8e kaart in Kaartboek E van het archief van Thesaurieren Ordinaris (toegangsnummer 5039/532)., 1664; 1125; 1 blad
              - Kaart van de Oostelijke eilanden met intekening van de particuliere werven op Kattenburg, Wittenburg en Oostenburg. Anoniem. Schaal ca. 1:1.250. Op de achterzijde staat een niet ingevulde lijst (van huurders?) per eiland. Het is de 9e kaart in Kaartboek E van het archief van Thesaurieren Ordinaris (toegangsnummer 5039/532). Oriëntatie: zuidoost boven., 1662 - 1665; 1126; 1 blad
              - Bouwtekening van de werf, aangegeven met no. 14, van Jan Witheyn aan de Kleine Wittenburgerstraat op Wittenburg. Anoniem. Schaal ca.1: 220. De bouwtekening werd niet gedateerd. Het is de 10e kaart in Kaartboek E van het archief van Thesaurieren Ordinaris (toegangsnummer 5039/532). Oriëntatie: oost boven., 1662 - 1670; 1127; 1 blad
              - Kaart met erven tussen de Nieuwe Vaart en de Nieuwe Zeedijk (Hoogte Kadijk). Schaal ca. 1:750. De erven met nummer 1 tot en met 7 zijn gemeten en beschreven inzake eigendomsrecht. Het getekende gebied loopt vanaf het Kadijksplein tot net voorbij de -huidige- Overhaalsgang. Het is de 11e kaart in Kaartboek E van het archief van Thesaurieren Ordinaris (toegangsnummer 5039/532). Oriëntatie: noordoost boven., 23 Mrt 1668; 1128; 1 blad
              - Plattegrond van drie erven met hun afmetingen gelegen aan aan de (Nieuwe) Zeedijk (nu Hoogte Kadijk) ten oosten van de Overhaalsgang. Getekend door Cornelis Dankerts de Rij. Schaal ca. 1:600. Oriëntatie: noordoost boven. Het is de 12e kaart in Kaartboek E van het archief van Thesaurieren Ordinaris (toegangsnummer 5039/532)., 1668; 1129; 1 blad
              - Ontwerptekening voor twee lijnbaanwerkershuizen onder één kap met berging en een situatietekening van acht lijnbanen op de schans. Anoniem. Schaal ca. 1:420. Het is de 13e kaart in Kaartboek E van het archief van Thesaurieren Ordinaris (toegangsnummer 5039/532)., 1663 - 1664; 1130; 1 blad
              - Ontwerptekening voor twee molenaarhuizen onder één kap. De locatie waar deze gebouwd moesten worden is niet duidelijk. Getekend door Cornelis Dankerts de Rij. Schaal ca 1:50. Het ontwerp werd ondertekend door stadssecretaris C. de Vries. Het is de 14e kaart in Kaartboek E van het archief van Thesaurieren Ordinaris (toegangsnummer 5039/532)., 2 Okt 1664; 1131; 1 blad
              - Kaart met een nooit gerealiseerd inrichtingsplan voor het gebied tussen de Muidergracht en de Nieuwe Vaart (Nieuwe Plantage en Entrepotdok). Anoniem. Schaal ca 1: 6.250. De kaart is een handgetekende uitsnede van de kaart van Daniel Stalpaert. Het is de 15e kaart in Kaartboek E van het archief van Thesaurieren Ordinaris (toegangsnummer 5039/532). Orientatie: zuidzuidwest boven. Op de achterzijde van dit blad werd de 16e kaart van het kaartboek geplakt. Dit is een kaart van Amsterdam getekend door Daniel Stalpaert. 3e uitgave Schaal ca. 1:6.250. In manuscript zijn de bolwerken voorzien van een nummer en hun naam. Deze naamgeving geschiedde in 1672. Buiten de veste werden de landerijen met namen van de eigenaren aangegeven. De molens werden met een kruis aangegeven. Het bolwerk Jaap Hannes, dat geen molen kreeg, is niet genummerd. Deze zou de wind uit de zeilen nemen van de molen van de VOC. Het laatste niet genummerde bolwerk is wel getekend maar werd nooit gebouwd. Deze is later met een stippellijn afgekapt. Orientatie: zuidzuidwest boven., 1662 - 1672; 1132; 1 blad
              - Plattegrond en een achteraanzicht van een ontwerp voor barakken in de stadswal gelegen aan de oostzijde van de Utrechtsepoort. Anoniem. Schaal ca. 1:180. Het is de 17e kaart in Kaartboek E van het archief van Thesaurieren Ordinaris (toegangsnummer 5039/532). Oriëntatie: zuid boven., 1672; 1133; 1 blad
              - Plattegrond en een achteraanzicht van een ontwerp voor barakken in de stadswal gelegen aan de westzijde van de Weesperpoort. Anoniem. Schaal ca. 1:180. Het is de 18e kaart in Kaartboek E van het archief van Thesaurieren Ordinaris (toegangsnummer 5039/532). Oriëntatie: zuid boven., 1672; 1134; 1 blad
              - Kaart van de Mennonietensloot, gegraven in 1669, waarop acht molens ingetekend staan. Het molentype, de naam van de molen en de namen van de eigenaren zijn vermeld. Schaal ca. 1:800. Het is de 19e kaart in Kaartboek E van het archief van Thesaurieren Ordinaris (toegangsnummer 5039/532) Oriëntatie: noordoost boven., 1668 - 1669; 1135; 1 blad
              - Kaart van het eiland Urk waarop het 'verdroncken oft onbrijkck-Baar land' ingetekend en gemeten staat. Getekend door Cornelis Koel. Schaal ca. 1:2.650. Het is de 20e kaart in Kaartboek E van het archief van Thesaurieren Ordinaris (toegangsnummer 5039/532). Oriëntatie: noordwest boven, 10 Nov 1668; 1136; 1 blad
              - Plattegrond van het gebied tussen de Kloveniersburgwal, Amsteldijk en Zwanenburgwal, getekend in verband met een ontwerp tot de bouw van een zwanenhok ter overwintering van de stadszwanen. Getekend door Cornelis Dankerts de Rij. Schaal ca. 1:350. Ook de Antoniessluis staat ingetekend. Het ontwerp werd ondertekend door stadssecretaris C. de Vries. Het is de 21e kaart in Kaartboek E van het archief van Thesaurieren Ordinaris (toegangsnummer 5039/532). Orientatie: noordnoordoost boven., 9 Sep 1670; 1137; 1 blad